【裁判字號】    90,訴,28
【裁判日期】    900403
【裁判案由】    違反著作權法
【裁判全文】
臺灣苗栗地方法院刑事判決                              九十年度訴字第二八號
    公  訴  人  臺灣苗栗地方法院檢察署檢察官
    被      告  乙○○
右列被告因違反著作權法案件，經檢察官提起公訴（八十九年度偵字第四三六二號）
，本院判決如左：
    主  文
乙○○以明知為侵害著作權，意圖營利而交付，侵害他人之著作權為常業，處有期徒
刑壹年貳月。扣案之如附表一、二所示光碟柒百拾柒片及販售遊戲光碟目錄拾柒本均
沒收。
    事  實
一、乙○○係苗栗縣通霄鎮○○路二巷七號快樂城電視遊樂器店負責人，明知如附表
    一所示編號Ａ、Ｂ之商標圖樣分別經日商新力電腦娛樂股份有限公司（下稱新力
    公司），及日商西雅企業股份有限公司（下稱西雅公司）向經濟部中央標準局（
    現改制為智慧財產局）申請商標註冊獲准，現仍在專用期間（註冊號數、指定使
    用商品、專用權期間如附表一所示）；如附表二所示編號Ａ、Ｂ、Ｃ之電腦著作
    程式，亦分別經新力公司、西雅公司在我國獲准著作權之註冊或依法享有著作權
    （註冊字號、著作類別、著作權時間如附表二所示），竟基於意圖營利之概括犯
    意，未經新力公司及西雅公司之授權或同意，自民國八十九年七月起在上開店內
    ，向年籍、姓名均不詳之男子以每片新臺幣（下同）三十五元之價格，購入仿冒
    使用相同於新力公司及西雅公司享有商標專用權之商標圖樣之電視遊樂器程式光
    碟片，而此等光碟片經由電視遊樂器之執行，在電視螢幕上即分別出現新力公司
    與西雅公司之名稱、「SEGA」、「PlayStation」、「ＰＳ設計圖」等商標圖樣
    ，及「Licensed bySony Computer Entertainment Inc.」（中譯：經新力電腦
    娛樂股份有限公司授權製造）、「PROD UCED BY or UNDER LICENSE FROM SEGA
    ENTERPRISES.LTD.」（中譯：經西雅公司生產或授權）等，足以對外表示該等光
    碟產品係新力公司、西雅公司所製造或授權製造用意證明之文字，致與該公司所
    產銷之真品相混淆；且其中尚有三片光碟片未經授權重製新力公司如附表二編號
    Ａ、Ｂ所示之著作物，另有二片則非法重製西雅公司如附表二編號Ｃ所示之著作
    物。嗣後，乙○○復以每片遊戲光碟片六十元之價格先後販售交付予不特定之顧
    客，並以之為常業，藉以行使偽造授權之私文書並侵害新力公司及西雅公司之商
    標，足生損害於該等公司之商標、著作權及商譽等權益。迨同年十月十八日十三
    時三十分許，經警於上開店內搜獲，並扣得乙○○所有供犯罪或預備供犯罪之用
    ，仿冒新力公司如附表一編號Ａ商標之遊戲光碟片五百八十二片（其中三片並係
    分別仿冒新力公司如附表二Ａ、Ｂ所示之著作物）、仿冒西雅公司如附表一編號
    Ｂ商標之遊戲光碟片一百三十五片（其中二片並係仿冒西雅公司如附表二編號Ｃ
    之著作物），共計七百十七片及販售遊戲光碟目錄十七本。
二、案經新力公司、西雅公司訴由內政部警政署保安警察第二總隊第三大隊第二中隊報
    請臺灣苗栗地方法院檢察署檢察官查起訴。
    理  由
一、右揭犯罪事實業據被告乙○○於偵、審中坦承不諱，核與告訴人即新力公司、西
    雅公司之代表人甲○○指訴情節相符，並有仿冒遊戲光碟執行畫面照片三幀、現
    場查證照片二十四幀、仿冒遊戲光碟照片二幀、新力公司「ＰＳ設計圖」商標註
    冊證、西雅公司「SEGA」商標註冊證、新力公司遊戲程式「Fighters Megamix」
    著作權登記及發行資料、西雅公司遊戲程式「神劍闖江湖」、「ＧＴ實戰賽車」
    首次公開發行資料、仿冒遊戲光碟七百十七片、販售遊戲光碟目錄十七本扣案可
    証，被告犯罪事證明確，犯行堪以認定。
二、核被告所為，係違反商標法第六十三條、著作權法第九十四條及刑法第二百十六
    條、第二百十條、第二百二十條之罪。除被告以他法侵害他人著作權為常業外，
    其餘所犯均係先後多次犯行，時間緊接、方法相同、觸犯構成要件相同之罪名，
    顯係基於概括犯意反覆為之，為連續犯，依刑法第五十六條規定以一罪論並加重
    其刑；又被告以一行為同時觸犯商標法第六十三條之販賣仿冒商標罪、著作權法
    第九十四條、第九十三條第三款、第八十七條第二款之常業侵害著作權罪，及行
    使偽造私文書罪，屬想像競合犯，應從情節較重之著作權法第九十四條常業侵害
    他人著作權罪處斷。爰審酌被告之素行、犯罪之動機、目的、手段、犯後態度及
    其他等一切犯罪情狀，量處如主文所示之刑。扣案之遊戲光碟因係犯商標法第六
    十三條之罪所販賣之商品，依同法第六十四條宣告沒收；販售遊戲光碟之目錄乃
    被告所有且為供犯罪所用或供犯罪預備之物，併依刑法第三十八條第一項第二款
    規定宣告沒收。
據上論斷，應依刑事訴訟法第二百九十九條第一項前段，著作權法第九十四條、商標
法第六十三條、第六十四條、刑法第十一條前段、第二百十六條、第二百十條、第二
百二十條、第五十五條、第五十六條、第三十八條第一項第二款，罰金罰鍰提高標準
條例第一條前段，判決如主文。
本案經檢察官 吳 義 聰 到庭執行職務
中    華    民    國    九十    年      四      月      三      日
                                       台灣苗栗地方法院刑事第一庭
                                           法  官  林  誌  誠
右正本證明與原本無異。
如不服本判決，應於送達後十日內向本院提出上訴狀(須附繕本)，上訴於台灣高等
法院台中分院。
                                           書記官  蕭  榮  峰
中    華    民    國    九十    年      四      月      三      日
附表一：受侵害之商標專用權清冊
┌──┬──────┬────┬────┬────────┬────────┐
│編號│  商標圖樣  │專用權人│註冊號數│  指定商品類別  │專用期間（民國）│
├──┼──────┼────┼────┼────────┼────────┤
│    │            │新力公司│第七一○│電腦、錄有電腦程│自八十五年三月十│
│ Ａ │            │        │四五四號│式之卡帶、磁碟、│六日起至九十五年│
│    │            │        │        │光碟及卡匣。    │三月十五日止。  │
├──┼──────┼────┼────┼────────┼────────┤
│    │            │西雅公司│第二四九│電腦、家用微電腦│自七十三年七月一│
│    │            │        │○七○號│、公司用微電腦、│日起至八十三年六│
│    │            │        │        │硬體、軟體、電腦│月三十日止，後延│
│ Ｂ │            │        │        │用磁帶磁碟，電視│展至九十三年六月│
│    │            │        │        │遊樂器用之程式卡│三十日止。      │
│    │            │        │        │帶、磁帶、磁碟、│                │
│    │            │        │        │磁碟驅動器。    │                │
└──┴──────┴────┴────┴────────┴────────┘
附表二：受侵害著作權清冊：
┌──┬────────────┬────┬──────┬─────────┐
│編號│    著  作  名  稱      │著作權人│著 作 類 別 │著作權期間（民國）│
├──┼────────────┼────┼──────┼─────────┤
│    │劍心  明治劍客浪│新力公司│電腦程式著作│八十六年十二月十八│
│ Ａ │漫譚～十勇士陰謀編～    │        │            │日（首次發行日）起│
│    │（神劍闖江湖）          │        │            │五十年。          │
├──┼────────────┼────┼──────┼─────────┤
│    │─（ＧＴ實│新力公司│電腦程式著作│八十六年十二月二十│
│ Ｂ │戰賽車）                │        │            │三日（首次發行日）│
│    │                        │        │            │起五十年。        │
├──┼────────────┼────┼──────┼─────────┤
│    │FIGHTERS MEGAMIX        │西雅公司│視聽著作    │自八十五年十一月二│
│ Ｃ │                        │        │            │十九日（著作權發生│
│    │                        │      │            │日）起五十年。    │
└──┴────────────┴────┴──────┴─────────┘
附錄法條：商標法第六十三條、著作權法第九十四條、刑法第二百十六條、同法第二百
          十條、同法第二百二十條。
商標法第六十三條
明知為前條商品而販賣、意圖販賣而陳列、輸出或輸入者，處一年以下有
期徒刑、拘役或科或併科新臺幣五萬元以下罰金。
著作權法第九十四條
以犯第九十一條、第九十二條或第九十三條之罪為常業者，處一年以上七
年以下有期徒刑，得併科新台幣四十五萬元以下罰金。
中華民國刑法第二百一十六條
(行使偽造變造或登載不實之文書罪)
行使第二百十條至第二百十五條之文書者，依偽造、變造文書或登載不實
事項或使登載不實事項之規定處斷。
中華民國刑法第二百一十條
(偽造變造私文書罪)
偽造、變造私文書，足以生損害於公眾或他人者，處五年以下有期徒刑。
中華民國刑法第二百二十條
在紙上或物品上之文字、符號、圖畫、照像，依習慣或特約，足以為表示
其用意之證明者，關於本章及本章以外各罪，以文書論。
錄音、錄影或電磁紀錄，藉機器或電腦之處理所顯示之聲音、影像或符號
，足以為表示其用意之證明者，亦同。
稱電磁紀錄，指以電子、磁性或其他無法以人之知覺直接認識之方式所製
成之紀錄，而供電腦處理之用者。


司法院資訊處製作；財團法人民間司法改革基金會備份。
